---
title: "FA"
author: "Andrés Felipe Florián Quitián,Luisa Salcedo, Camilo Martínez"
date: "23/11/2020"
output: html_document
---

Se carga el dataset.
```{r}
datos = read.csv('data.csv',sep = ",")
datos = datos[3:32]
head(datos)
```

Usando factanal con dos factores no rotados.

```{r}
fa_1 <- factanal(datos,factors = 2,rotation = "none",lower = 0.1)
fa_1
```

Unicidades ($\hat\Psi$) del análisis de factores.
(La Unicidad es la proporción de variabilidad, una unicidad alta para una variable, indica que la variable es muy variable)
```{r}
fa_1$uniquenesses
```
Comunalidad (son los loadings $\hat\Lambda$ al cuadrado)
(La comunalidad es la proporción de variabilidad)
```{r}
apply(fa_1$loadings^2,1,sum) # communality
```
Matriz residual ($\hat\Sigma = \hat\Lambda\hat\Lambda^T + \hat\Psi$)
```{r}
Lambda = fa_1$loadings
Psi = diag(fa_1$uniquenesses)
S = fa_1$correlation
Sigma = Lambda %*% t(Lambda) + Psi
#Ahora restamos la matriz de correlación ajustada (Sigma) de nuestra matriz de correlación observada (S). También redondeamos el resultado a 6 dígitos.

round(S - Sigma, 6)
#En la matriz resultante los números cercanos a 0 indican que su modelo factorial es una buena representación del concepto subyacente.

```



Gráficas factores no rotados.
```{r}
load <- fa_1$loadings[,1:2]
plot(load,type="n") 
text(load,labels=names(datos),cex=.7)
```
Con una rotacion varimax
```{r}
fa_1 <- factanal(datos,2,rotation = "varimax",lower = 0.1)
fa_1
```
Gráfica factores rotados.
```{r}
load <- fa_1$loadings[,1:2]
plot(load,type="n") 
text(load,labels=names(datos),cex=.7)
```



